臺灣臺中地方法院民事判決
110年度中小字第3039號
原      告  王慧星    住○○市○○區○○路0段00巷00號5樓被    
  告  曾丁旺    住○○市○○區○○路00巷0號
上列被告因妨害自由等案件（本院110 年度中簡字第1011號刑事
案件），經原告提起刑事附帶民事訴訟請求損害賠償（本院110 
年度中簡附民字第75號），由本院刑事庭裁定移送前來，經於民
國110年9 月13日言詞辯論終結，本院判決如下：
    主     文
被告應給付原告新臺幣2萬元，及自民國110 年5 月15日起至清
償日止，按週年利率百分之5 計算之利息。
原告其餘之訴駁回。
本判決原告勝訴部分得假執行。
    事實及理由
一、原告主張：被告為臺中市北屯區進化北路之北屯市場第33號
    攤位牛肉攤商，原告則為該市場第37、38號攤位海鮮攤商。
    被告前因機車毀損及攤商商機對原告有所嫌隙，竟於民國10
    9 年1 月8日上午7 時5 分許在不特定多數人得共見共聞之
    北屯市場第38號攤位處，以：「豬仔、狗仔、汪汪汪」、「
    山東土匪」(臺語)等語辱罵原告，以此方式貶損陳原告之人
    格尊嚴、名譽及社會評價，並接續對原告恫稱：「我舅子你
    看過吧」、「小弟最少8000個」、「可以給你見祖公...早
    去晚去，早去早快活！」等語，加害生命之事恐嚇原告，使
    原告因而心生畏懼，致生危害於安全。為此，爰依侵權行為
    之法律關係，請求被告賠償100,000元，及自起訴狀繕本送
    達翌日起至清償之日止，按週年利率百分之5 計算之利息。
二、被告抗辯：對於原告之主張沒有意見等語。
三、本院得心證之理由：
  ㈠按刑事訴訟判決所認定之事實，固非當然有拘束民事訴訟判
    決之效力，但民事法院調查刑事訴訟原有之證據，而斟酌其
    結果以判斷事實之真偽，並於判決內記明其得心證之理由，
    即非法所不許（最高法院67年臺上字第2674號、49年臺上字
    第929 號判例要旨參照），是本院自得調查刑事訴訟中原有
    之證據，並斟酌其結果以判斷其事實，合先敘明。
  ㈡原告主張之上開事實，業經本院依職權調閱本院110 年度中
    簡字第1011號刑事卷宗核閱屬實，而被告就前開事實亦未爭
    執，自堪信原告之主張為真正。
  ㈢按「因故意或過失，不法侵害他人之權利者，負損害賠償責
    任」、「不法侵害他人之身體、健康、名譽、自由、信用、
    隱私、貞操，或不法侵害其他人格法益而情節重大者，被害
    人雖非財產上之損害，亦得請求賠償相當之金額」，民法第
    184 條第1 項前段、第195 條第1 項分別定有明文。查本件
    原告因被告前述言語侮辱及恐嚇危害安全之行為，因而名譽
    權、自由權受有損害，精神上自亦受有相當之痛苦。則原告
    依前揭規定據以請求被告給付其精神慰撫金，應屬有據。
  ㈣次按慰撫金之賠償須以人格權遭遇侵害，使精神上受有痛苦
    為必要，其核給之標準固與財產上損害之計算不同，然非不
    可斟酌雙方身份資力與加害程度，及其他各種情形核定相當
    之數額（最高法院51年台上字第223 號判例參照）。查原告
    為專科畢業、在市場經營水產事業、名下有房屋、每月薪資
    收入約120,000元，需扶養父母、妻子；另被告則為學歷為
    國小畢業、在市場販售肉品、名下有房屋、疫情發生前每月
    收入約100,000元餘、疫情發生後每月薪資則為60,000元，
    業據兩造於本院審理時陳明在卷，並有被告個人戶籍資料查
    詢結果及兩造稅務電子閘門財產及所得調件明細表附卷可按
    。是本院審酌兩造之身分、地位、經濟能力，等一切情狀，
    認原告請求被告賠償慰撫金100,000元，尚嫌過高，應以2萬
    元為適當。
四、末按給付無確定期限者，債務人於債權人得請求給付時，經
    其催告而未為給付，自受催告時起，負遲延責任，其經債權
    人起訴而送達訴狀者，與催告有同一之效力；遲延之債務，
    以支付金錢為標的者，債權人得請求依法定利率計算之遲延
    利息；應付利息之債務，其利率未經約定，亦無法律可據者
    ，週年利率為百分之5 ，民法第229 條第2 項、第233 條第
    1 項前段、第203 條分別定有明文。本件原告對被告之侵權
    行為損害賠償債權，核屬無確定期限之給付，既經原告提起
    本件訴訟，而起訴狀繕本業已於110 年5 月14日送達被告（
    附民卷第11頁送達證書），被告迄未給付，當負遲延責任。
    準此，原告請求被告給付自起訴狀繕本送達翌日即110 年5
    月15日起至清償日止，按週年利率百分之5 計算之遲延利息
    ，亦屬有據。
五、綜上所述，原告依侵權行為之規定，請求被告賠償精神慰撫
    金2萬元，為有理由，應予准許；逾此範圍之請求，則屬無
    據，應予駁回。
六、本件事證已臻明確，兩造其餘攻擊防禦方法及舉證，核於判
    決結果不生影響，爰不一一論斷，附此敘明。
七、本件係依民事訴訟法第427 條第2 項第1款規定適用簡易訴
    訟程序，並為被告一部敗訴之判決，依同法第389 條第1項
    第3 款規定，法院應就原告勝訴部分依職權宣告假執行。
八、原告提起本件刑事附帶民事訴訟，而由本院刑事庭依刑事訴
    訟法第504 條第1 項規定，裁定移送前來，依同條第2 項規
    定免繳納裁判費，且於本院審理期間，亦未滋生其他訴訟必
    要費用，茲參酌臺灣高等法院暨所屬法院95年度法律座談會
    意旨，自無庸為訴訟費用負擔之諭知，併予敘明。
中    華    民    國   110    年    9     月    29   日
                  臺灣臺中地方法院臺中簡易庭
                              法  官  陳航代
以上為正本，係照原本作成。
如不服本判決，應於送達後20日內，以判決違背法令為理由，向
本院提出上訴狀並表明上訴理由（上訴理由應表明一、原判決所
違背之法令及其具體內容；二、依訴訟資料可認為原判決有違背
法令之具體事實），如於本判決宣示後送達前提起上訴者，應於
判決送達後20日內補提上訴理由書（須附繕本）。 
中　　華　　民　　國　　110 　年　　10　　月　　1 　　日
                              書記官  廖鳳美